臺灣高等法院臺中分院刑事裁定　
110年度聲字第954號
聲  請  人  臺灣高等檢察署臺中檢察分署檢察官
受  刑  人  許家豪



上列聲請人因受刑人數罪併罰有二裁判以上，聲請定其應執行之
刑（聲請案號：110年度執聲字第432號），本院裁定如下：
    主  文
許家豪因犯如附表所示各罪所處之刑，應執行有期徒刑參年貳月
。
    理  由
一、聲請意旨略以：受刑人許家豪（下稱受刑人）因詐欺數罪，
    先後經判決確定如附表。數罪中雖有刑法第50 條第1項但書
    所列情形，惟受刑人已請求檢察官聲請定應執行刑，應依刑
    法第50條第2項、第53條、第51條第5款之規定，定其應執行
    之刑，爰依刑事訴訟法第477條第1項聲請裁定等語。
二、按刑法第50條規定：「（第一項）裁判確定前犯數罪者，併
    合處罰之。但有下列情形之一者，不在此限：得易科罰金
    之罪與不得易科罰金之罪。得易科罰金之罪與不得易服社
    會勞動之罪。得易服社會勞動之罪與不得易科罰金之罪。
    得易服社會勞動之罪與不得易服社會勞動之罪。（第二項）
    前項但書情形，受刑人請求檢察官聲請定應執行刑者，依第
    51條規定定之。」若受刑人就其所犯數罪所處之各刑，有刑
    法第50 條第1項但書之情形，而欲一同併合處罰時，應由受
    刑人請求檢察官向法院聲請定應執行刑，檢察官不得自行依
    職權逕向法院聲請，以維受刑人之權益。次按數罪併罰，有
    二裁判以上者，依刑法第51條之規定，定其應執行之刑；又
    數罪併罰，分別宣告其罪之刑，如宣告多數有期徒刑者，於
    各刑中之最長期以上，各刑合併之刑期以下，定其刑期，但
    不得逾30年，刑法第53條、第51條第5款亦有明定。再按數
    罪併罰之案件，其各罪判決均係宣告刑，並非執行刑，縱令
    各案中一部分犯罪之宣告刑在形式上已經執行，仍應依法聲
    請犯罪事實最後判決之法院裁定，然後再依所裁定之執行刑
    ，換發指揮書併合執行，其前已執行之有期徒刑部分，僅應
    予扣除而不能認為已執行完畢，在所裁定之執行刑尚未執行
    完畢前，各案之宣告刑不發生執行完畢之問題（最高法院90
    年度台非字第340號、95年度台非字第320號判決意旨參照）
    。
三、經查，本件受刑人因犯如附表所示數罪，經臺灣臺中地方法
    院及本院先後判處如附表所示之刑，均經確定在案，有各該
    刑事判決書、臺灣高等法院被告前案紀錄表在卷可稽。而受
    刑人所犯如附表編號1所示之罪，為得易科罰金、得易服社
    會勞動之罪，犯如附表編號2至4所示之罪，則均為不得易科
    罰金、不得易服社會勞動之罪，合於刑法第50條第1 項但書
    之情形。惟受刑人就上開數罪已請求檢察官聲請定應執行刑
    ，有臺灣臺中地方檢察署110年3月22日刑法第50條第1項但
    書案件是否請求定應執行刑調查表1份在卷足稽（見本院卷
    第9頁），此已合於刑法第50條第2 項之規定，是本院審核
    結果，認檢察官之聲請為正當，復審酌受刑人所犯各罪之犯
    罪時間、犯罪類型、法益侵害等情，定其應執行之刑如主文
    所示。至於已執行部分，自不能重複執行，應由檢察官於指
    揮執行時扣除之，此與定應執行刑之裁定無涉。本院審核附
    表編號1所示之罪雖已依臺灣臺中地方檢察署109年度執字第
    2201號執行完畢，但參照上開說明，仍應與附表編號2至4未
    執行完畢之罪合併定其應執行之刑，嗣檢察官執行時，再將
    執行完畢部分予以扣除，附此說明。
四、爰依刑事訴訟法第477條第1項，刑法第50條第2項、第53 條
    、第51條第5款，裁定如主文。
中　　華　　民　　國　　110 　年　　4 　　月　　19　　日
              刑事第十一庭　審判長法　官　張意聰
                                  法　官　周瑞芬
                                  法　官　陳慧珊
以上正本證明與原本無異。
如不服本裁定，得於收受送達後五日內向本院提出抗告書狀（須
附繕本）。
                                  書記官  李淑芬
　　　　　　　　　　　　　　　　　
中　　華　　民　　國　　110 　年　　4 　　月　　19　　日
 附表：受刑人許家豪定應執行刑案件一覽表
 
編       號         1        2        3       4 罪       名  妨害自由 詐欺  詐欺 妨害自由 宣   告  刑  有期徒刑4月 有期徒刑1年2月 有期徒刑9月 （4次） 有期徒刑8月 犯 罪 日 期  107.09.06至 107.09.11 107年10月下旬某日起至107.12.25 107.12.26至 107.12.31 107.12.26至 107.12.31 偵 查 機 關年 度 案 號  臺中地檢107年度偵字第27714號 臺中地檢108年度偵字第29660號等 臺中地檢108年度偵字第29660號等 臺中地檢108年度偵字第29660號等 最後事實審 法   院 臺中地院 中高分院 中高分院 中高分院  案   號 108年度訴字第 1725號 109年度上訴字第 1941號等 109年度上訴字第 1941號等 109年度上訴字第 1941號等  判決日期 108.12.02 109.11.26 109.11.26 109.11.26 確定判決 法    院 臺中地院 中高分院  中高分院 中高分院  案    號 108年度訴字第 1725號 109年度上訴字第 1941號等 109年度上訴字第 1941號等 109年度上訴字第 1941號等  判決確定日    期 108.12.30 109.12.28 109.12.28 109.12.28 是否為得易科罰金之案件  得易科、 得社勞 不得易科、 不得社勞 不得易科、 不得社勞 不得易科、 不得社勞 備       註  臺中地檢109年度執字第2201號 （已執畢） 臺中地檢110年度執字第1637號 （編號2至4已定刑3年） 臺中地檢110年度執字第1637號 （編號2至4已定刑3年） 臺中地檢110年度執字第1637號 （編號2至4已定刑3年）